【裁判字號】    90,易,2683
【裁判日期】    901031
【裁判案由】    傷害
【裁判全文】
臺灣板橋地方法院刑事判決                          九十年度易字第二六八三號
    公  訴  人  臺灣板橋地方法院檢察署檢察官
    被      告  甲○○
右列被告因傷害案件，經檢察官提起公訴（八十九年度偵字第一六八四六號），本院
判決如左：
    主  文
甲○○傷害人之身體，處罰金肆仟元，如易服勞役，以佰元折算壹日。
    事  實
一、甲○○於民國八十九年五月二十一日，持乙○所簽發之本票二紙，至乙○位於臺
    北縣中和市○○路四一巷二二號三樓住處提示兌領，詎二人意見不合發生爭執，
    甲○○竟萌生傷害之犯意，出手推打乙○，致乙○受有左側前臂皮膚線型裂傷之
    傷害。
二、案經乙○訴請臺灣板橋地方法院檢察署檢察官偵查起訴。
    理  由
一、訊據被告甲○○固不否認為債務問題於右揭時、地找乙○之事實，惟矢口否認有
    何傷害之犯行，辯稱乙○的母親開門時，伊將本票遞進去，乙○從房間衝出來，
    要他母親不要開門，將伊的手推出，伊沒有打他．．伊去找乙○時，鐵門是關的
    ，伊不可能可以打到乙○云云。經查：右揭事實，業據告訴人乙○於偵審中指述
    詳，其於本院審理時指稱「被告到我家時，說我欠他一百多萬元，被告拿本票給
    我母親看，我母親開門要看本票，被告推開鐵門抓我母親的脖子，我跑出來要制
    止，我說與我母親無關，拉扯才會傷害到我」，核與告訴人之母丙○○於本院審
    理時證述「被告敲我家的鐵門，說我兒子欠他一百多萬元，而且他有本票，我開
    門要拿本票，被告抓住我的脖子，我兒子從廚房跑出來要拉開，被告用手抓傷我
    兒子的手」等語相符，並有怡和醫院診斷證明書一紙附卷可稽，且被告於偵查中
    自承「（問：為何傷單有這些傷？）二人互相推擠所造成之傷」（參見八十九年
    度他字第二一五七號偵查卷第三十七頁），而告訴人確受有如事實欄所載之傷害
    ，足見告訴人之指述非虛。是被告前開所辯，無非飾卸之詞，不足採信。事證明
    確，被告犯行堪以認定。
二、核被告所為，係犯刑法第二百七十七條第一項之普通傷害罪。公訴人認被告與二
    名姓名不詳之成年男子有犯意聯絡及行為分擔，應論以共同正犯，容有誤會。爰
    審酌被告犯罪之動機、目的、手段、犯罪時所受之刺激、所生危害及犯罪後之態
    度等一切情狀，量處如主文所示之刑，並諭知易服勞役之折算標準。
據上論斷，應依刑事訴訟法第二百九十九條第一項前段，刑法第二百七十七條第一項
、第四十二條第二項，罰金罰鍰提高標準條例第一條前段、第二條，判決如主文。
本案經檢察官高智美到庭執行職務
中      華      民      國      九十      年      十    月    三十一    日
                                  臺灣板橋地方法院刑事第三庭
          法  官  李  幼  妃
右正本證明與原本無異。
如不服本判決，應於判決送達後十日內，向本院提出上訴狀。
                                          書記官  強  梅  芳
中      華      民      國      九十      年      十一  月       二     日
附錄本案論罪科刑法條全文
刑法第二百七十七條
傷害人之身體或健康者，處三年以下有期徒刑，拘役或一千元以下罰金。
犯前項之罪，因而致人於死者，處無期徒或七年以上有期徒刑；致重傷者，處三年以
上十年以下有期徒刑。


司法院資訊處製作；財團法人民間司法改革基金會備份。
